臺灣新北地方法院板橋簡易庭小額民事判決
111年度板小字第3801號
原      告  南山產物保險股份有限公司

法定代理人  蔡漢凌  
訴訟代理人  黃嘉德  
            張哲瑀  
被      告  許寶珠  

上列當事人間請求侵權行為損害賠償（交通）事件，經本院於民
國111年11月4日言詞辯論終結，判決如下：
    主      文
被告應給付原告新臺幣貳萬伍仟零陸拾柒元，及自民國一百一十
一年九月九日起至清償日止，按週年利率百分之五計算之利息。
訴訟費用新臺幣壹仟元由被告負擔。
本判決得假執行。
    事實及理由
一、原告主張：被告於民國109年8月31日6時18分駕駛車牌號碼0
    00-0000號普通重型機車（下稱甲車），行經新北市○○區○○
    路000巷○○○巷○○號誌交岔路口，在景平路241巷40號前，過
    失未減速慢行並作隨時停車之準備，適訴外人劉晉暉駕駛車
    牌號碼000-000號普通重型機車（下稱乙車）行至上址，亦
    過失未注意前後左右並讓行進中之車輛優先通行，甲、乙兩
    車因而發生碰撞，甲車再碰撞停放路旁原告所承保被保險人
    訴外人賴羅美珠所有之車牌號碼000-0000號自用小客車（下
    稱系爭車輛），致系爭車輛被毀損，原告已依保險契約賠付
    系爭車輛修復費用新臺幣（下同）33,506元（工資24,129元
    、零件9,377元），爰本於侵權行為及保險代位之法律關係
    向被告求償等語。並聲明：被告應給付原告25,067元，及自
    起訴狀繕本送達翌日起至清償日止，按週年利率5％計算之利
    息。
二、被告則以：我是受害者，僅是肇事次因，不是肇事主因，原
    告應向主要肇事者劉晉暉求償，為何只告我，又系爭車輛違
    規停放於紅線區，才會發生碰撞，豈能要求我賠償等語資為
    抗辯。並聲明：原告之訴駁回。
三、經查，被告於109年8月31日6時18分駕駛甲車，沿景平路241
    巷往景平路241巷82弄方向行駛，行經景平路241巷與無名巷
    之無號誌交岔路口，在景平路241巷40號前，過失未減速慢
    行並作隨時停車之準備，適劉晉暉駕駛乙車沿該無名巷往景
    平路239巷方向亦行至上址，過失未注意前後左右並讓行進
    中之車輛優先通行，甲、乙兩車因而發生碰撞，甲車因此再
    碰撞停放路旁原告所承保賴羅美珠所有之系爭車輛（下稱系
    爭事故），系爭車輛於系爭事故被毀損等事實，有道路交通
    事故現場圖、道路交通事故調查報告表㈠㈡、道路交通事故談
    話紀錄表、道路交通事故照片、道路交通事故初步分析研判
    表、行車執照（見本院卷第25頁、第29頁、第85頁至第107
    頁）可稽，且為兩造所不爭執（見本院卷第186頁），堪信
    為真實。
四、本院之判斷：
  ㈠按汽車、機車或其他非依軌道行駛之動力車輛，在使用中加
    損害於他人者，駕駛人應賠償因此所生之損害。不法毀損他
    人之物者，被害人得請求賠償其物因毀損所減少之價額，民
    法第191條之2前段、第196條分別定有明文。被告既經認定
    行經無號誌之交岔路口，過失未減速慢行並作隨時停車之準
    備，肇致系爭事故發生，而不法毀損系爭車輛，依上規定，
    自應負侵權行為損害賠償責任。
  ㈡按不法毀損他人之物者，被害人得請求賠償其物因毀損所減
    少之價額，為民法第196條所明定。而物被毀損時，被害人
    除得依民法第196條請求賠償外，並不排除民法第213條至第
    215條之適用。依民法第196條請求賠償物被毀損所減少之價
    額，得以修復費用為估定之標準，但以必要者為限。又被保
    險人因保險人應負保險責任之損失發生，而對於第三人有損
    失賠償請求權者，保險人得於給付賠償金額後代位行使被保
    險人對第三人之請求權；但其所請求之數額，以不逾賠償金
    額為限，保險法第53條第1項亦有明文。原告所承保系爭車
    輛因被告之過失侵權行為被毀損，原告已依保險契約賠付系
    爭車輛修復費用33,506元（工資24,129元、零件9,377元）
    ，有汽車保險理算書、汽車保險理賠申請書、估價單、統一
    發票、車損照片可憑（見本院卷第19頁至第21頁、第61頁至
    第69頁），而依營利事業所得稅結算申報查核準則第95條第
    6項規定「固定資產提列折舊採用平均法、定率遞減法或年
    數合計法者，以一年為計算單位；其使用期間未滿一年者，
    按實際使用之月數相當於全年之比例計算之；不滿一月者，
    以月計」，及行政院所頒「固定資產耐用年數表」及「固定
    資產折舊率表」規定，非運輸業用客貨車之耐用年數為5年
    ，依定率遞減法每年折舊千分之369，最後一年之折舊額，
    加歷年折舊累計額，總和不得超過該資產成本原額之10分之
    9，系爭車輛於104年6月（推定15日）出廠，至系爭事故109
    年8月31日時之使用期間已逾5年，則零件費用扣除折舊後之
    餘額938元，加計無須折舊之工資費用24,129元，合計原告
    得請求金額為25,067元。
  ㈢被告雖以劉晉暉係肇事主因，原告應向劉晉暉求償云云置辯
    ，惟被告與劉晉暉就系爭事故發生均有過失，為共同侵權行
    為人，依民法第185條第1項規定，應連帶負損害賠償責任，
    而依民法第273條第1項規定，連帶債務之債權人，得對於債
    務人中之一人或數人或其全體，同時或先後請求全部或一部
    之給付，則原告依法本得同時或先後向被告或劉晉暉請求全
    部或一部之給付，被告執此抗辯，咸非有理。
  ㈣被告另抗辯系爭車輛係違規停車云云，然觀之道路交通事故
    現場圖、道路交通事故照片（見本院卷第85頁、第92頁），
    系爭車輛係停放在紅線內之房屋前土地，而非停在紅線外之
    道路上，並無違規停車之問題，被告就此所辯，容無可採。
  ㈤按給付無確定期限者，債務人於債權人得請求給付時，經其
    催告而未為給付，自受催告時起，負遲延責任。其經債權人
    起訴而送達訴狀，或依督促程序送達支付命令，或為其他相
    類之行為者，與催告有同一之效力；遲延之債務，以支付金
    錢為標的者，債權人得請求依法定利率計算之遲延利息；應
    付利息之債務，其利率未經約定，亦無法律可據者，週年利
    率為5％，民法第229條第2項、第233條第1項前段、第203條
    分別定有明文。本件屬損害賠償之債，以支付金錢為標的，
    無確定期限，未約定利率，則原告請求自起訴狀繕本送達翌
    日即111年9月9日起（見本院卷第111頁）至清償日止，按週
    年利率5％計算之遲延利息，於法有據，應予准許。
五、綜上所述，原告依侵權行為及保險代位之法律關係，請求被
    告給付25,067元，及自111年9月9日起至清償日止，按週年
    利率5％計算之利息，為有理由。
六、本件係適用小額程序所為被告敗訴之判決，應依民事訴訟法
    第436條之20規定，職權宣告假執行，並應依同法第436條之
    19第1項規定，確定本件訴訟費用1,000元由被告負擔。
七、本件事證已臻明確，兩造其餘攻擊防禦方法及證據，經審酌
    後與判決之結果不生影響，爰不一一論列。　　　　　　
據上論結，本件原告之訴為有理由，依民事訴訟法第436條之23
、第436條第2項、第78條、第436條之20、第436條之19第1項，
判決如主文。
中　　華　　民　　國　　111 　年　　11　　月　　30　　日
                    臺灣新北地方法院板橋簡易庭
　　　　　　　　　　　　法  官　陳佳君
以上正本係照原本作成。
如不服本判決，僅得以判決違背法令為理由提起上訴。如提起上
訴，應於判決送達後20日內向本院提出上訴狀，並應記載上訴理
由（含原判決所違背之法令及其具體內容，及依訴訟資料可認為
原判決有違背法令之具體事實），以及按他造當事人之人數附具
繕本，亦應繳納上訴審裁判費新臺幣1,500元。倘未於上訴後20
日內提出合法上訴理由書，法院毋庸命補正，應逕以裁定駁回上
訴。
中　　華　　民　　國　　111 　年　　11　　月　　30　　日
                        書記官  李庭君